臺灣高雄地方法院刑事判決　　　　　　 100年度智易字第12號
公　訴　人　臺灣高雄地方法院檢察署檢察官
被　　　告　陳清泉
選任辯護人　洪士宏律師
　　　　　　林易玫律師
　　　　　　李耿誠律師
上列被告因違反著作權法案件，經檢察官提起公訴（99年度偵字
第10724 號），及追加起訴（100 年度偵續字第47號），本院判
決如下：
    主  文
陳清泉犯著作權法第九十一條之一第三項前段之持有侵害著作財
產權之光碟罪，處有期徒刑陸月，如易科罰金，以新臺幣壹仟元
折算壹日，扣案之如附表所示之物均沒收；又犯著作權法第九十
一條之一第三項前段之公開陳列侵害著作財產權之光碟罪，處有
期徒刑陸月，如易科罰金，以新臺幣壹仟元折算壹日，扣案之大
陸劇「金大班」之盜版光碟貳片均沒收。應執行有期徒刑拾月，
如易科罰金，以新臺幣壹仟元折算壹日。緩刑貳年。扣案之如附
表所示之物及大陸劇「金大班」之盜版光碟貳片，均沒收。
    事  實
一、陳清泉明知如附表所示之歌曲，分別係環球國際唱片股份有
    限公司、華納國際音樂股份有限公司、台灣索尼音樂娛樂股
    份有限公司（下各稱環球唱片公司、華納音樂公司、索尼音
    樂公司）享有著作財產權之錄音著作，非經各該著作權人之
    同意或授權，不得意圖散布而持有未經授權重製該歌曲之光
    碟。竟基於意圖散布而持有侵害他人著作財產權光碟重製物
    之犯意，於民國98年4 月間某日，明知陳朝智（陳朝智所涉
    犯嫌另由臺灣高雄地方法院檢察署檢察官偵辦）所販售之如
    附表所示光碟係盜版非法重製物，仍以每片約新臺幣（下同
    ）200 元之代價，向陳朝智購入如附表所示之光碟欲供上網
    販售而持有。嗣經警於98年12月10日，持本院所核發之搜索
    票，至高雄縣大寮鄉（現改制為高雄市大寮區○○○路79號
    執行搜索，扣得如附表所示之盜版光碟而查知上情。
二、又陳清泉明知大陸劇「金大班」係他人享有著作財產權之視
    聽著作，非經著作財產權人含鈺國際實業有限公司（下稱含
    鈺公司）之同意或授權，不得散布或意圖散布而持有、公開
    陳列侵害其著作財產權之光碟重製物；竟另基於意圖散布而
    公開陳列侵害他人著作財產權光碟重製物之犯意，於98年8
    或9 月某日，向陳朝智（陳朝智所涉犯嫌另由臺灣高雄地方
    法院檢察署檢察官偵辦）購入大陸劇「金大班」之盜版光碟
    ，明知其取得之上揭大陸劇「金大班」光碟係盜版非法重製
    物，仍於98年10月間，利用電腦網路連結至露天拍賣網站，
    在以其名義所申設之帳號「chuan5225 」號之拍賣網站上，
    刊登「大陸劇--范冰冰作品、DVD--9、經濟包裝完整版經濟
    包完整版」之訊息及該盜版非法重製物之照片，且提供其所
    申請之中華郵政股份有限公司（下稱中華郵政）大樹九曲堂
    郵局帳號0000000- 0000000號帳戶作為買家匯款之用，欲散
    布上開侵害著作財產權光碟重製物予不特定之人。嗣經含鈺
    公司人員發現後，上網訂購並於98年11月23日轉帳230 元（
    含運費50元）至上開帳戶，於取得大陸劇「金大班」之盜版
    光碟2 片後，報警處理循線查獲，並扣得上揭盜版影音光碟
    。
三、案經環球唱片公司、華納音樂公司、索尼音樂公司訴由高雄
    市政府警察局前鎮分局暨含鈺公司訴由臺中市警察局第二分
    局報請臺灣高雄地方法院檢察署檢察官偵查起訴。
    理  由
壹、程序部分：
一、按「有左列情形之一者，為相牽連之案件：一、一人犯數罪
    者。……」、「於第一審辯論終結前，得就與本案相牽連之
    犯罪……，追加起訴。追加起訴，得於審判期日以言詞為之
    。」刑事訴訟法第7 條第1 款、第265 條分別定有明文。查
    本案被告陳清泉經檢察官提起公訴後（99年度偵字第10724
    號），於本院100 年度智易字第12號審理中，檢察官另以一
    人犯數罪之相牽連案件之事由，向本院追加起訴被告（100
    年度偵續字第47號），就該追加起訴部分（本院100 年度智
    易字第22號），核與法並無不合，先予敘明。
二、按被告以外之人於審判外之陳述，雖不符刑事訴訟法第159
    條之1 至第159 條之4 之規定，而經當事人於審判程序同意
    作為證據，法院審酌該言詞陳述或書面陳述作成時之情況，
    認為適當者，亦得為證據，當事人或辯護人於法院調查證據
    時，知有第159 條第1 項不得為證據之情形，而未於言詞辯
    論終結前聲明異議者，視為有前項之同意，刑事訴訟法第15
    9 條之5 定有明文。查本件如後所述被告以外之人於審判外
    之言詞及書面陳述，雖不符刑事訴訟法第159 條之1 至第15
    9 條之4 之規定，惟被告陳清泉及其辯護人未於言詞辯論終
    結前聲明異議者，經本院審酌該等證據作成時之情況，亦認
    為適當，是依照上揭法條意旨說明，均認有證據能力。
貳、實體部分：
一、上開犯罪事實，均業據被告陳清泉於本院審理時坦承不諱，
    核與證人即財團法人臺灣唱片出版事業基金會職員王世賢於
    警詢時、證人即環球唱片公司、華納音樂公司、索尼音樂公
    司之告訴代理人郭師瑋於偵訊時、證人即含鈺公司之告訴代
    理人李家慶於警詢時、證人陳朝智於偵訊時之證詞相符（見
    臺灣高雄地方法院檢察署99年度偵字第3381號卷〈下稱偵一
    卷〉第30頁；臺灣高雄地方法院檢察署99年度偵字第10724
    號卷〈下稱偵二卷〉第9 頁、第10頁；高雄市政府警察局前
    鎮分局高市警前分偵字第0980033401刑案偵查卷宗〈下稱警
    一卷〉第21頁至第23頁；臺中市警察局第二分局中分二警偵
    字第09 90007063 號刑案偵查卷宗〈下稱警二卷〉第6 頁至
    第8 頁），復有財團法人臺灣臺灣唱片出版事業基金會檢視
    照片8 張暨本件盜版音樂光碟清單1 紙、本件被侵害歌曲網
    路列印資料1 份、環球唱片公司100 年1 月25日環球(100)
    總字第100012501 號函、本件被侵害歌曲正版音樂光碟照片
    8 張、電視線國際多媒體有限公司（下稱電視線公司）98年
    10月5 日授權含鈺公司合約書、北京博納美濤文化傳媒有限
    公司98年授權電視線公司合約書暨授權書、露天拍賣網站網
    頁列印資料、中華郵政櫃員機交易明細表、上揭被告中華郵
    政帳戶存摺節本各1 份附卷可稽（見偵一卷第51頁至第58頁
    ；臺灣高雄地方法院檢察署100 年度偵續字第47號卷〈下稱
    偵三卷〉第14頁、第29頁至第32頁；警一卷第40頁至第43頁
    ；警二卷第16頁至第21頁、第34頁、第40頁至第53頁），另
    有如附表所示之物及大陸劇「金大班」之盜版光碟2 片扣案
    可佐，足認被告自白核與事實相符，均得為認定事實之依據
    。本件事證明確，上揭被告犯行，均洵堪認定。
二、就上揭事實欄一所示部分，核被告上開所為，係犯著作權法
    第91條之1 第3 項前段之持有侵害著作財產權之光碟罪；就
    上揭事實欄二所示部分，核被告上開所為，係犯著作權法第
    91條之1 第3 項前段之公開陳列侵害著作財產權之光碟罪。
    就上揭事實欄二所示部分，被告意圖散布而持有盜版光碟之
    低度行為，應為公開陳列之高度行為所吸收，不另論罪。被
    告所犯上開2 罪，犯意個別、行為互異，應分論併罰。爰審
    酌被告不思循正當途徑獲取所需，竟意圖散布而分別持有上
    揭盜版光碟、公開陳列上揭盜版光碟，所為已影響著作權人
    之正常營運與收益，並損及我國致力保護智慧財產權之國際
    聲譽，所為並無足取，然念其犯後坦承犯行，態度良好，且
    其分別持有、公開陳列盜版戲劇光碟之數量非鉅，所生危害
    非重，暨其犯罪之動機、目的、手段等一切情狀，分別量處
    如主文所示之刑；並衡酌被告之學歷、職業等情（見本院10
    0 年度智易字第12號卷第41頁），分別諭知易科罰金之折算
    標準，並定其應執行刑，復諭知上揭易科罰金之折算標準。
    又被告前未曾因故意犯罪受有期徒刑以上刑之宣告，有臺灣
    高等法院被告前案紀錄表在卷可參，其因一時失慮，偶罹刑
    典，事後已坦承犯行，顯見悔意，經此刑之宣告後，應知警
    惕而無再犯之虞，且犯後旋與告訴人環球唱片公司、華納音
    樂公司、索尼音樂公司及含鈺公司達成和解，且上揭告訴人
    均表示願予被告自新機會乙節，有告訴人環球唱片公司、華
    納音樂公司、索尼音樂公司之告訴代理人朱晉輝之陳報狀、
    含鈺公司之陳報狀各1 份附卷可憑（見偵二卷第16頁、第17
    頁；偵三卷第28頁），諒被告經此偵、審程序及刑之宣告，
    應知所警惕，而無再犯之虞，故認對其宣告之刑以暫不執行
    為適當，爰依刑法第74條第1 項第1 款之規定，併予宣告緩
    刑2 年。另扣案之如附表所示之物及大陸劇「金大班」之盜
    版光碟2 片，均係供被告犯罪所用之物，依著作權法第98條
    後段規定，不問屬於被告與否，均應予宣告沒收之。
據上論斷，應依刑事訴訟法第299 條第1 項前段，著作權法第91
條之1 第3 項、第2 項、第98條，刑法第11條、第41條第1 項前
段、第8 項、第51條第5 款、第74條第1 項第1 款，刑法施行法
第1 條之1 ，判決如主文。
本案經檢察官張媛舒到庭執行職務。
中    華    民    國    100   年    9     月    5     日
                  刑事第十三庭  法  官  王參和
以上正本證明與原本無異。
如不服本判決應於收受送達後10日內向本院提出上訴書狀，並應
敘述具體理由；如未敘述上訴理由者，應於上訴期間屆滿後20日
內向本院補提理由書（均須按他造當事人之人數附繕本）「切勿
逕送上級法院」。
中    華    民    國    100     年    9   月    5     日
                                書記官  葉祝君
附錄本判決論罪之法條：
著作權法第91條之1
擅自以移轉所有權之方法散布著作原件或其重製物而侵害他人之
著作財產權者，處三年以下有期徒刑、拘役，或科或併科新臺幣
五十萬元以下罰金。
明知係侵害著作財產權之重製物而散布或意圖散布而公開陳列或
持有者，處三年以下有期徒刑，得併科新臺幣七萬元以上七十五
萬元以下罰金。
犯前項之罪，其重製物為光碟者，處六月以上三年以下有期徒刑
，得併科新臺幣二十萬元以上二百萬元以下罰金。但違反第八十
七條第四款規定輸入之光碟，不在此限。
犯前二項之罪，經供出其物品來源，因而破獲者，得減輕其刑。
 附表：
┌──┬───────┬─────────────────┬──────┐
│編號│盜版光碟及數量│侵權錄音著作                      │著作財產權人│
├──┼───────┼─────────────────┼──────┤
│ 1  │費玉清-精選   │船歌、一翦梅                      │環球唱片公司│
│    │查扣4片       │                                  │            │
├──┼───────┼─────────────────┼──────┤
│ 2  │張學友-吻別   │真愛、我等到花兒也謝了、你冷的像風│環球唱片公司│
│    │查扣4片       │、藍雨、偷心、吻別、你知不知道、回│            │
│    │              │頭太難、永遠的笑靨                │            │
├──┼───────┼─────────────────┼──────┤
│ 3  │張學友-精選   │愛火花、頭髮亂了、和好不如初、聽天│環球唱片公司│
│    │查扣5片       │由命、一千個傷心的理由、走不掉、餓│            │
│    │              │狼傳說、搖瑤、講妳知、給朋友、在你│            │
│    │              │身鞭、紅色、屈到病、每天愛你多一些│            │
│    │              │、忘記他、是否在戀愛、愛是永恆、男│            │
│    │              │人本該妒忌、妳是愛我的、一個人的犧│            │
│    │              │牲、命運曲、如果愛、今晚要盡情、非│            │
│    │              │常夏日、月半彎、祝福              │            │
├──┼───────┼─────────────────┼──────┤
│ 4  │費玉清-千里之 │千里之外、高岡上、我有個好家庭、勿│華納音樂公司│
│    │外、查扣5片   │忘我、天涯歌女、春天裡、原鄉人、何│            │
│    │              │日君在來、我怎能離開你、償還、再見│            │
│    │              │我的愛人、夜來香、鳳凰于飛、天上人│            │
│    │              │間、星心相印、何必旁人來說媒、情深│            │
│    │              │往事、一生的朋友、你我曾經走過紀元│            │
├──┼───────┼─────────────────┼──────┤
│ 5  │瑪麗亞凱莉-精 │I Still Believe、My All、Without  │索尼音樂公司│
│    │選、查扣5片   │you、Hero、Endless Love、One Sweet│            │
│    │              │Day、Against All Odds、Anytime you│            │
│    │              │need a friend、The Roof、Always Be│            │
│    │              │My Babe、Thank God I Found You、  │            │
│    │              │Dream Lover、I'll Be There        │            │
├──┼───────┼─────────────────┼──────┤
│ 6  │張雨生-因雨而 │我的未來不是夢、一天到晚游泳的魚、│華納音樂公司│
│    │生、查扣10片  │大海、自由歌、天天想你、如果你冷、│            │
│    │              │我是一棵秋天的樹、烈火青春、以為你│            │
│    │              │都知道、和天一樣高                │            │
├──┼───────┼─────────────────┼──────┤
│ 7  │瑪丹娜        │Erotica、Vogue、Rain、Express     │華納音樂公司│
│    │查扣4片       │Yourself、Deeper and Deeper、Like │            │
│    │              │A Virgin、La Isla Bonita、Justify │            │
│    │              │My Love                           │            │
└──┴───────┴─────────────────┴──────┘